臺灣高等法院高雄分院刑事判決
111年度上易字第200號
上  訴  人  
即  被  告  劉瑞祥


上列被告因毒品危害防制條例案件，不服臺灣屏東地方法院111
年度易字第110號，中華民國111年4月21日第一審判決（起訴案
號：臺灣屏東地方檢察署111年度毒偵字第139號），提起上訴，
本院判決如下：
    主  文
上訴駁回。
    事實及理由
一、上訴人即被告劉瑞祥（下稱被告）於審判期日經合法傳喚，
    無正當之理由不到庭，爰得不待其陳述，逕行判決。
二、本案經本院審理結果，認第一審判決認事用法及量刑均無不
    當，應予維持，並引用如附件第一審判決書記載之事實、證
    據及理由。
三、被告上訴意旨雖引用他人因犯同一罪名案件之判決為據，指
    摘原審量處有期徒刑7月過重云云。惟按罪責相當與否，係
    以反應責任之不法內涵本體為判斷準據，而非求諸與另案量
    刑之相比較，另案之刑度裁量與本案不法內涵之衡量無關，
    並非犯罪行為人責任之所由，不得資為本案量刑輕重之依據
    。具體個案不同被告之行為人屬性量刑事由，互有差異，本
    無援引其他行為人之量刑輕重情形，指摘量刑不當。是個案
    之裁量判斷，除非有全然喪失權衡意義或其裁量行使顯然有
    違比例、平等諸原則之裁量權濫用之情形，否則縱屬犯罪類
    型雷同，仍不得將不同案件裁量之行使比附援引為本案之量
    刑輕重比較，以視為判斷法官本於依法獨立審判之授權所為
    之量情裁奪有否裁量濫用之情事。此與所謂相同事應為相同
    處理，始符合比例原則與平等原則之概念，迥然有別。是被
    告執此為據以指摘原審判決不當而提起上訴，即有未恰。
四、綜上所述，本案原審法院之認事用法並無不當，量刑已屬從
    輕，被告上訴意旨指摘原判決不當並無理由，應予駁回。
據上論斷，應依刑事訴訟法第368條、第371條、第373條，判決
如主文。
本案經檢察官盧惠珍提起公訴，檢察官何景東到庭執行職務
中　　華　　民　　國　　111 　年　　10　　月　　11　　日
                  刑事第八庭審判長法　官  陳中和
                                  法　官  林柏壽
　　　　　                  　　　法　官　陳松檀
以上正本證明與原本無異。
不得上訴。
中　　華　　民　　國　　111 　年　　10　　月　　11　　日
                                　書記官　李佳旻
【附件】
臺灣屏東地方法院刑事判決
111年度易字第110號
公  訴  人  臺灣屏東地方檢察署檢察官
被      告  劉瑞祥
上列被告因違反毒品危害防制條例案件，經檢察官提起公訴（11
1年度毒偵字第139號），本院合議庭裁定由受命法官獨任進行簡
式審判程序並判決如下：
    主  文
劉瑞祥犯施用第二級毒品罪，累犯，處有期徒刑柒月。
    事  實
一、劉瑞祥基於施用第二級毒品甲基安非他命之犯意，於民國11
    0年11月24日22時，在屏東縣○○市○○公園之廁所內，以將甲
    基安非他命置入玻璃球加熱燒烤並吸取其煙之方式，施用第
    二級毒品甲基安非他命1次。嗣因劉瑞祥另涉竊盜案件，於1
    10年11月25日12時，在屏東縣○○市○○路00號「萊爾富便利商
    店」前為警緝獲，經警徵得其同意後，於同日14時7分許採
    集其尿液檢體送驗，結果呈安非他命、甲基安非他命陽性反
    應，始悉上情。
二、案經屏東縣政府警察局屏東分局報告臺灣屏東地方檢察署檢
    察官偵查起訴。
    理  由
一、程序部分：
　㈠被告劉瑞祥所犯為非死刑、無期徒刑、最輕本刑為3年以上有
    期徒刑之罪，亦非高等法院管轄第一審案件者，且於訊問程
    序進行中，被告先就被訴事實為有罪之陳述，經告知被告簡
    式審判程序之旨，並聽取檢察官、被告之意見後，本院依刑
    事訴訟法第273條之1規定，裁定進行簡式審判程序，是本件
    之證據調查，依刑事訴訟法第273條之2及第159條第2項規定
    ，不適用傳聞法則有關限制證據能力及證據調查之規定。
　㈡觀察、勒戒或強制戒治執行完畢釋放後，3年內再犯第10條之
    罪者，檢察官應依法追訴，毒品危害防制條例第23條第2項
    定有明文。查被告前於109年間因施用毒品案件，經本院以1
    09年度簡字第1號判決判處有期徒刑6月確定，於110年2月10
    日徒刑執行完畢出監；另於109年間因施用毒品案件，經本
    院以109年度毒聲字第67號裁定送觀察勒戒處所觀察、勒戒
    後，認無繼續施用毒品之傾向，於110年8月16日釋放出所，
    由臺灣屏東地方檢察署檢察官以110年度毒偵緝字第132、13
    3、134、135、136、137號為不起訴處分確定等情，有臺灣
    高等法院被告前案紀錄表在卷可查，被告於觀察勒戒執行完
    畢釋放後，3年內又犯本案施用第二級毒品犯行，揆諸前揭
    規定，自應依法追訴處罰。
二、實體部分：
　㈠上揭犯罪事實，業據被告劉瑞祥於警詢、偵訊、本院準備程
    序及審理時坦承不諱，並有屏東縣政府警察局屏東分局毒品
    案件涉嫌人尿液採證編號姓名對照表(尿液編號：屏民族000
    00000)、正修科技大學超微量研究科技中心尿液檢驗報告(
    原始編號：屏民族00000000、實驗室編號：000-00-00000)
    、全國施用毒品案件紀錄表及矯正簡表各1份等在卷可查。
    足佐被告前揭任意性自白與事實相符，堪信為真實。從而，
    本件事證明確，被告上揭犯行，洵可認定，應依法論科。
　㈡論罪科刑：
　⒈查甲基安非他命係毒品危害防制條例第2條第2項第2款所規定
    之第二級毒品，不得持有及施用。是核被告施用甲基安非他
    命之行為，係犯毒品危害防制條例第10條第2項之施用第二
    級毒品罪。其為施用而持有毒品之低度行為（持有之甲基安
    非他命無證據認純質淨重20公克以上），為施用毒品之高度
    行為所吸收，不另論罪。
　㈡被告前於109年間因施用毒品案件，經本院以109年度簡字第1
    號判決判處有期徒刑6月確定，於110年2月10日徒刑執行完
    畢出監等情，有臺灣高等法院被告前案紀錄表1份在卷可按
    。是被告於前揭徒刑執行完畢後，5年內故意再犯本案有期
    徒刑以上之罪，自符合累犯之要件，應依刑法第47條第1項
    規定，論以累犯，又依司法院釋字第775號解釋意旨，並考
    量被告前揭合於累犯要件之竊盜案件雖與本案罪質相同，被
    告前已因違反毒品危害防制條例，經法院判處罪刑，且入監
    執行期間非短，復經觀察、勒戒等情，觀之前揭前案紀錄即
    明，猶未能記取教訓，再度犯罪，足見被告之刑罰反應能力
    薄弱，仍應依刑法第47條第1項累犯規定，加重其刑。
　㈢爰以行為人之責任為基礎，審酌被告於本案發生前有詐欺、
    竊盜、違反槍砲彈藥刀械管制條例、違反藥事法及多次違反
    毒品危害防制條例等案件之前科紀錄（前述論以累犯之前案
    記錄不予重複評價），有臺灣高等法院被告前案紀錄表1份
    附卷可佐，素行不佳。被告仍未能戒絕毒癮，再為本案施用
    毒品犯行，足見其無力自拔毒癮，而有賴強制力禁絕其所處
    環境之誘惑；惟兼衡被告犯後始終坦承犯行，犯後態度尚可
    ，且施用毒品係屬自戕行為，犯罪手段尚屬平和，然施用毒
    品易衍生其他犯罪且有相當程度之成癮性及心理依賴，所為
    仍不足取；暨考量被告自陳：從事太陽能工作，月入約新臺
    幣（下同）2萬6000元，未婚無子女，大學畢業之智識程度
    、家庭經濟生活狀況（見本院卷第79頁）等一切情狀，量處
    如主文所示之刑。
三、依刑事訴訟法第273條之1第1項、第299條第1項前段、第310
    條之2、第454條第2項，判決如主文。
四、如不服本判決，得自收受送達之翌日起20日內向本院提出上
    訴狀（應附繕本），其未敘述上訴理由者，應於上訴期間屆
    滿後20日內補提理由書狀於本院，上訴於臺灣高等法院高雄
    分院。
本案經檢察官盧惠珍提起公訴，檢察官楊婉莉到庭執行職務。
中　　華　　民　　國　　111 　年　　4 　　月　　21　　日

                  刑事第五庭    法  官  沈婷勻


以上正本證明與原本無異。
如不服本判決應於收受判決後20日內向本院提出上訴書狀，並
應敘述具體理由；其未敘述上訴理由者，應於上訴期間屆滿後
20日內向本院補提理由書（均須按他造當事人之人數附繕本）
「切勿逕送上級法院」。

中　　華　　民　　國　　111 　年　　4 　　月　　21　　日
                                書記官  張語恬

附錄論罪科刑法條全文：
毒品危害防制條例第10條
施用第一級毒品者，處 6 月以上 5 年以下有期徒刑。
施用第二級毒品者，處 3 年以下有期徒刑。